臺灣高等法院刑事判決
108年度上訴字第4004號
上  訴  人  
即  被  告  李建鋒




選任辯護人  魏威凱律師（扶助律師）
上列上訴人因違反毒品危害防制條例案件，不服臺灣士林地方法
院108年度訴字第182號，中華民國108年10月30日第一審判決（
起訴案號：臺灣士林地方檢察署108年度毒偵字第338號、108年
度偵字第2466、2467、2468號），提起上訴，本院判決如下：
    主  文
上訴駁回。
    事  實
一、李建鋒明知海洛因、甲基安非他命分屬毒品危害防制條例所
    公告列管之第一、二級毒品，均不得持有、販賣及施用，竟
    分別為下列之行為：
  ㈠意圖營利，各基於販賣第二級毒品之犯意，以附表二編號9所
    示之行動電話及門號作為販賣毒品之聯絡工具，由陳重光以
    其門號0000000000號行動電話或以手機上之LINE通訊軟體聯
    絡李建鋒，並談妥交易地點及甲基安非他命之數量、價格後
    ，李建鋒便於附表一編號1至4所示之時間，在新北市南港區
    三重路上之統一超商，分別販賣交付議定數量之甲基安非他
    命予陳重光共4次（詳如附表一編號1至4所示），並就附表
    一編號1至3所示之交易收得價金各新臺幣（下同）1,000元
    。
  ㈡於觀察、勒戒執行完畢後5年內已再犯施用毒品罪經依法論處
    ，竟仍基於施用第一、二級毒品之犯意，於附表一編號5所
    示時、地，將海洛因及甲基安非他命置於玻璃球吸食器內，
    以點燃吸食煙霧之方式，同時施用海洛因及甲基安非他命1
    次。
二、嗣於107年7月3日11時許，為警持臺灣士林地方法院核發之
    搜索票，在李建鋒附表一編號5所示之住處執行搜索，並扣
    得如附表二所示之物，因而查悉上情。
三、案經憲兵指揮部臺北憲兵隊報告臺灣新北地方檢察署呈請臺
    灣高等檢察署檢察長令轉臺灣士林地方檢察署檢察官偵查起
    訴。
    理  由
一、證據能力：
　　本件認定事實所引用之卷內所有卷證資料（包含人證、物證
    、書證，詳下述及者），並無證據證明係公務員違背法定程
    序所取得，與本案事實亦有自然之關連性，公訴人、被告李
    建鋒及其辯護人於準備程序迄至本案言詞辯論終結，均不爭
    執該等卷證之證據能力，亦不曾提出關於證據能力之聲明異
    議，且卷內之傳聞書證，亦無刑事訴訟法第159條之4之顯有
    不可信之情況或其他不得作為證據之情形，本院認引為證據
    為適當，是依刑事訴訟法第159條之4、之5等規定，下述認
    定事實所引用之證據方法均有證據能力，合先敘明。
二、認定事實：
  ㈠上揭犯罪事實，業據被告於偵查、原審及本院審理時均坦承
    不諱（見偵24693卷第31至40頁、偵26723卷第97至111頁、
    原審聲羈卷第20頁、審訴卷第74頁、訴字卷第213頁、本院
    卷第103、140頁筆錄），核與證人陳重光於警詢、偵查中所
    證述與被告交易甲基安非他命之情節大致相符（見偵24693
    卷第129至140頁、偵26723卷第193至196頁筆錄），並有如
    附表三、四所示被告所持用門號0000000000號行動電話及LI
    NE通訊軟體先後與陳重光所持用手機（含LINE通訊軟體）聯
    絡交易毒品及討論使用交易毒品後之感受、效果等情之通訊
    監察譯文及LINE對話內容之手機翻拍照片在卷可參；又被告
    為警查獲時採尿送驗結果，呈嗎啡及甲基安非他命之陽性反
    應，復有為警查獲如附表二所示之物扣案為憑，而附表二編
    號1至3之扣案物，經送憲兵指揮部刑事鑑識中心鑑驗結果，
    分別含第一級毒品海洛因成分及第二級毒品甲基安非他命等
    情，均有憲兵指揮部刑事鑑識中心毒品及尿液鑑定書各1份
    在卷可憑（見毒偵8471卷第105至108頁），應認被告之自白
    核與事實相符，應堪採信。
  ㈡被告具有營利意圖：
　⒈按我國法令對販賣毒品者為嚴刑重罰，惟毒品仍無法禁絕，
    其原因實乃販賣毒品存有巨額之利潤可圖，故販賣毒品者，
    如非為巨額利潤，必不冒此重刑之險，是以有償交易毒品者
    ，除非另有反證證明其出於非圖利之意思而為，概皆可認其
    係出於營利之意而為（最高法院87年度台上字第3164號、93
    年度台上字第1651號判決意旨參照）；又販賣毒品係違法行
    為，非可公然為之，且有其獨特之販售通路及管道，復無公
    定價格，容易增減分裝其份量，而每次買賣之價量，可能隨
    時依雙方關係深淺、資力、需求量及對行情之認知、來源是
    否充裕、查緝鬆嚴、購買者被查獲時供述購買對象之可能風
    險評估等，而異其標準，非可一概而論。復觀以近年來政府
    為杜絕毒品之氾濫，對於查緝施用及販賣毒品之工作，無不
    嚴加執行，販賣毒品罪又係重罪，設若無利可圖，衡情一般
    持有毒品之人當無輕易將所持有之毒品任意轉售他人而甘冒
    於再次向他人購買時，有被查獲移送法辦之危險之理。
　⒉查被告於偵查中分別陳稱：我向「藍時森」（應為藍銘川）
    所購買的1兩甲基安非他命，價錢約在19,000元至2萬元間；
    我在107年4月左右向藍銘川購買10公克8,000元等語（依序
    見偵26723卷第103頁、偵24693卷第33、34頁筆錄；供出毒
    品來源因而查獲詳下述），是被告所取得每公克甲基安非他
    命之價格（約800元）顯然低於被告所售予陳重光之價格（
    約1,000元），核與被告於本院所述每包大概賺100多元相符
    （見本院卷第145頁筆錄)，衡量被告於本院所述與陳重光只
    是朋友、幫忙他而已，雙方並無任何深交或情誼，應認被告
    確有販賣甲基安非他命以賺取差價之意而有營利之意圖。
　㈢被告4次販賣第二級毒品罪均已既遂：
　⒈按販賣毒品行為之完成與否，係以標的物之是否交付為區分
    既、未遂之標準，如標的物已交付，縱買賣價金尚未給付，
    仍應論以販賣既遂罪；標的物尚未交付，縱行為人已收受價
    金，仍難謂其販賣行為已屬完成（最高法院106年度台上字
    第862號判決意旨參照）。
　⒉查被告就附表一編號1至3所示之販毒行為，坦承其各取得價
    金1,000元，惟否認取得附表一編號4所示之販毒價金1,000
    元，就此部分稽以證人陳重光警詢時證稱：我於107年7月1
    日凌晨1、2時許所施用之甲基安非他命是向被告購得，是在
    107年7月1日0時或6月30日23時許，跟被告相約在臺北市南
    港區三重路之統一超商，他把約1公克之甲基安非他命交給
    我後就先行離去，沒有跟我拿錢就走了等語（見偵24693卷
    第132、133頁筆錄），核與被告所辯此次未取得價金之情節
    相符，應可採信，是綜合卷內各相關事證，堪以認定被告就
    附表一編號1至3所示販賣毒品所得各為1,000元，就附表一
    編號4所示之販賣毒品犯行並未取得價金，然依據前揭說明
    ，被告於附表一編號4所示之販毒行為中業已交付1公克之甲
    基安非他命予證人陳重光，此部分之犯行業已既遂，自仍該
    當販賣第二級毒品既遂罪。
  ㈣被告本案所犯施用毒品罪應追訴處罰：
  ⒈按毒品危害防制條例第20條、第23條將施用毒品之刑事處遇
    程序，區分為「初犯」、「5年內再犯」、「5年後再犯」，
    而依立法理由觀之，僅限於「初犯」、「5年後再犯」，始
    應先經觀察、勒戒或強制戒治程序，倘被告於5年內已再犯
    ，經依法追訴處罰，縱其第三次（或第三次以上）再度施用
    毒品之時間，在初犯經觀察、勒戒或強制戒治執行完畢釋放
    5年以後，已不合於「5年後再犯」之規定，且因已於「5年
    內再犯」，顯見其再犯率甚高，原實施觀察、勒戒或強制戒
    治，已無法收其實效，即應依該條例第10條規定處罰。
　⒉查被告前於85年間因施用毒品案件，經原審法院以85年度訴
    字第1115號裁定送觀察、勒戒後，認無繼續施用毒品之傾向
    ，於87年8月17日執行完畢釋放出所，並經該院以85年度訴
    字第1115號判決判處免刑確定；復於前揭觀察、勒戒釋放完
    畢釋放後5年內之91年間因施用毒品案件，經原審法院以91
    年度毒聲字第1132號裁定送觀察、勒戒後，認無繼續施用毒
    品之傾向，在92年3月31日執行完畢釋放出所，並經臺灣士
    林地方檢察署檢察官以92年度毒偵緝字第30號為不起訴處分
    確定；復於96年間因施用毒品案件，經臺灣臺北地方法院以
    96年度簡字第1557號判決判處有期徒刑5月確定，此有本院
    被告前案紀錄表為憑，則被告經觀察、勒戒執行完畢釋放後
    5年內已再犯施用毒品犯行而經依法論處，即非屬該條例第2
    0條第3項所稱「5年後再犯」之情形，檢察官就本案施用毒
    品罪部分仍應依法追訴。
  ㈤綜上，被告自白屬實，本案事證明確，被告上揭販賣第二級
    毒品共4次及施用第一、二級毒品之犯行，均堪認定，自應
    依法論科。
三、論罪：
  ㈠核被告就附表一編號1至4所為，均係犯毒品危害防制條例第4
    條第2項之販賣第二級毒品罪；就附表一編號5所為，係犯同
    條例第10條第1項施用第一級毒品罪及同條第2項施用第二級
    毒品罪。
  ㈡被告就上開4次販賣甲基安非他命前分別持有甲基安非他命之
    低度行為，與其施用海洛因、甲基安非他命前、後分別持有
    海洛因及甲基安非他命之低度行為，各為販賣、施用等高度
    行為所吸收，均不另論罪。
  ㈢被告以一行為同時施用第一級毒品海洛因及第二級毒品甲基
    安非他命，係一行為觸犯數罪名，為想像競合犯，應從一重
    論以施用第一級毒品罪。至公訴意旨雖認被告所犯施用第一
    、二級毒品2罪間，犯意各別，行為互殊，應予分論併罰，
    惟被告已於原審準備程序時中供稱係以玻璃球燒烤吸食煙霧
    之方式，同時施用海洛因及甲基安非他命（見原審審訴卷第
    74頁筆錄），而海洛因、甲基安非他命本可能同時施用，且
    依卷內事證無從認定被告係分別施用兩種毒品，是公訴意旨
    之此部分認定容有誤會。
  ㈣附表一所示各罪應依累犯之規定加重其刑：
　⒈查被告前於①因施用毒品案件，經原審法院以100年度審易字
    第591號判決判處有期徒刑9月確定；②因施用毒品案件，經
    原審法院以100年度審簡字第602號判決判處有期徒刑6月，
    被告上訴後，由原審法院合議庭以100年度簡上字第176號判
    決駁回上訴確定；③因施用毒品案件，經原審法院以100年度
    審易字第1543號判決判處有期徒刑8月、8月，應執行有期徒
    刑1年2月確定；④因施用毒品案件，經原審法院以100年度審
    易字第1954號判決判處有期徒刑10月確定；⑤因傷害等案件
    ，經原審法院以102年度訴字第86號判決判處有期徒刑4月、
    4月，應執行有期徒刑6月確定，上揭①至⑤罪刑，經原審法院
    以103年度聲字第1584號裁定應執行有期徒刑3年5月確定；⑥
    因施用毒品案件，經臺灣臺北地方法院以101年度審易字第5
    10號判決判處有期徒刑8月確定，再與上揭定刑及先前之殘
    刑3月又25日接續執行，於104年9月1日因縮短刑期假釋出監
    併付保護管束，嗣經撤銷假釋，入監執行殘刑4月又24日，
    於105年11月17日縮刑期滿執行完畢等情，有本院被告前案
    紀錄表附卷足憑，被告受有期徒刑執行完畢後，5年內故意
    再犯本件附表一所示有期徒刑以上之5罪，已符刑法第47條
    第1項累犯規定要件，審酌被告所犯前案與本案之罪質均與
    毒品相關，前案處徒刑且經入監執行相當期間，竟又再犯相
    同施用毒品或更嚴重之販賣毒品罪，參酌檢察官、被告及辯
    護人之意見（見本院卷第147頁筆錄），認被告對於毒品相
    關刑罰之反應力薄弱，爰參照司法院大法官釋字第775號解
    釋意旨，就附表一所示5罪均依刑法第47條第1項規定加重其
    刑（惟就販賣毒品罪法定本刑為無期徒刑部分，依法不得加
    重其刑）。
　⒉辯護人雖主張被告並無販賣毒品之前科，附表一編號1至4所
    示各罪不應依累犯之規定加重其刑，惟被告有前開①至④、⑥
    所示多次毒品相關犯罪之紀錄，並因毒品犯罪於監所執行近
    4年，仍不知悔改而從事更嚴重之販賣毒品罪，顯見其自身
    沾染毒品外並助長毒品之流通以牟利，對毒品刑罰反應力薄
    弱，仍有加重其刑之必要，是此部分辯護意旨並不可採。
  ㈤被告應依毒品危害防制條例第17條第1、2項減輕其刑：
  ⒈被告為警查獲時指陳其各次販賣及施用之甲基安非他命來源
    均為「藍時森」即藍銘川，後由憲兵指揮部臺北憲兵隊依被
    告之供述及被告所提出與藍銘川之合照，並配合通訊監察及
    行動蒐證後前往拘提藍銘川，復於107年11月23日以憲隊臺
    北字第1070000862號刑事案件移送書移送檢察官偵辦（見原
    審訴字卷第84至130頁、偵24693卷第33、34頁），嗣因藍銘
    川於檢察官偵辦期間之107年12月1日死亡，經檢察官以此理
    由對藍銘川為不起訴處分，此經原審法院調取臺灣新北地方
    檢察署107年度偵字第37117、38409號偵查卷宗核閱屬實，
    並有憲兵指揮部臺北憲兵隊108年8月12日憲隊臺北字第1080
    000558號函所附偵查報告及上開不起訴處分書在卷可憑（見
    原審訴字卷第84至136頁）。是藍銘川雖未經檢察官依販賣
    毒品罪起訴，然係因藍銘川於偵查中死亡之故，被告確實指
    出其販賣及施用毒品來源為藍銘川且經檢警依法偵辦，應仍
    符合毒品危害防制條例第17條第1項之規定（最高法院101年
    度台上字第1648號判決之個案事實相同，可為參考），是就
    被告所犯附表一所示5罪，均應減輕其刑。
　⒉被告於偵查、原審及本院審理時，均自白前揭販賣第二級毒
    品之犯行，是就該附表一編號1至4所示4罪應依毒品危害防
    制條例第17條第2項規定各減輕其刑。
　㈥是以，就附表一編號1至4所示之販賣第二級毒品罪部分，除
    無期徒刑不得加重外，依法先加後遞減之，就附表一編號5
    所示施用第一級毒品罪部分，依法先加後減之。
  ㈦被告所犯如附表一所示之5罪，犯意各別，行為或罪名不同，
    應予分論併罰。
  ㈧辯護人雖為被告辯護稱本件各次販賣第二級毒品行為均僅為
    施用毒品者之間互通有無，請求依刑法第59條之規定酌減其
    刑云云。惟按刑法第59條，必須犯罪有特殊之原因與環境等
    ，在客觀上足以引起一般人同情，認為依據其他法定事由減
    刑後，即便宣告最低度刑猶嫌過重者，始有其適用；然而，
    被告就其販賣第二級毒品之犯行已依毒品危害防制條例第17
    條第1、2項遞減其刑，且其販毒牟利亦無客觀值得同情之處
    ，尚難認「情輕法重」，自無刑法第59條酌減其刑之適用餘
    地。
四、上訴駁回之理由：　　
　㈠原審同此認定，以被告罪證明確，依刑事訴訟法第299條第1 
    項前段、毒品危害防制條例第4條第2項、第10條第1項、第2
     項、第17條第1項、第2項、刑法第11條、第47條第1項、第
    55條、第51條第5款，並審酌被告為高中肄業之智識程度，
    其未思以正途謀生而圖不法利益，無視於政府所推動之禁毒
    政策而販賣、施用毒品，毒害他人及自己，惟其販賣毒品之
    數量及獲利不多，施用兩種毒品之行為僅1次，兼衡其素行
    、家庭經濟狀況、犯罪之動機、手段及犯後均能坦承犯行，
    態度尚可等一切情狀，分別量處如附表一原判決主文欄所示
    之刑，並定應執行有期徒刑4年8月；另就沒收部分說明：①
    附表二編號1至3所示之扣案物，為查獲之第一、二級毒品，
    因其各外包裝袋各沾附有海洛因或甲基安非他命，難以完全
    析離且無析離之必要與實益，除經取樣鑑驗用罄部分無庸沒
    收外，整體視為毒品而均應依毒品危害防制條例第18條第1
    項前段規定沒收銷燬之；②附表二編號4至6所示之扣案物，
    分別為被告所有且為供其施用或預備施用海洛因、甲基安非
    他命之物，均依刑法第38條第2項前段規定沒收；③附表二編
    號7、8所示之物及編號9所示之扣案手機（含SIM卡），為供
    被告販賣毒品所用之物，均應依毒品危害防制條例第19條第
    1項規定沒收；④附表一編號1至3所示犯罪所得各1,000元，
    未據扣案，均依刑法第38條之1第1項前段、第3項規定宣告
    沒收，並諭知於全部或一部不能沒收或不宜執行沒收時，追
    徵其價額，至附表一編號4所示之毒品價金，因陳重光賒欠
    而被告未實際取得，故就此部分不併予宣告沒收或追徵；⑤
    扣案之不明粉末1包（驗餘淨重0.8276公克），經鑑定結果
    認無毒品成分，此有憲兵指揮部刑事鑑識中心毒品鑑定書在
    卷可憑（見毒偵8471卷第105、106頁），且依卷內事證無從
    認定與被告本案犯行有關，爰不為沒收之諭知。經核原審就
    罪刑及沒收部分之認事用法並無違誤，量刑亦稱妥適，所定
    應執行刑亦已衡量販賣毒品部分罪質之相同而為酌定（總刑
    期為有期徒刑8年10月），該裁量結果並未違法或過重。
　㈡被告及其辯護人上訴主張本案不應依刑法第47條第1項累犯之
    規定加重其刑，且應有刑法第59條減刑規定之適用，請撤銷
    原判決，從輕量刑云云，惟經本院說明理由如前，均非可採
    ，故被告之上訴並無理由，應予駁回。
據上論斷，應依刑事訴訟法第368條，判決如主文。
本案經檢察官楊舒婷提起公訴，檢察官許祥珍到庭執行職務。
中　　華　　民　　國　　109 　年　　3 　　月　　31　　日
                  刑事第八庭  審判長法　官  陳世宗
                                    法　官  周明鴻
                                    法　官  吳勇毅
以上正本證明與原本無異。
如不服本判決，應於收受送達後20日內向本院提出上訴書狀，其
未敘述上訴之理由者並得於提起上訴後20日內向本院補提理由書
（均須按他造當事人之人數附繕本）「切勿逕送上級法院」。
                                    書記官  許家慧
中　　華　　民　　國　　109 　年　　3 　　月　　31　　日
附表一【本案各罪刑】
編號 時 間 地  點 犯  罪  行  為 原  判  決  主  文 1 107年4月7日某時 臺北市南港區三重路上統一超商 陳重光以門號0000000000號行動電話與李建鋒所持用附表二編號9所示之手機聯絡約定購買甲基安非他命，並於左揭時間、地點約定見面，由李建鋒交付甲基安非他命1包（重量約1公克）予陳重光，陳重光則當場交付1,000元予李建鋒。 李建鋒販賣第二級毒品，累犯，處有期徒刑貳年。扣案如附表二編號7、8、9所示之物及未扣案犯罪所得新臺幣壹仟元均沒收，上開未扣案犯罪所得，於全部或一部不能沒收或不宜執行沒收時，追徵其價額。 2 107年5月12日12時33分通話後不久之某時 臺北市南港區三重路上統一超商 陳重光以門號0000000000號行動電話與李建鋒所持用上揭手機聯絡約定購買甲基安非他命，並於左揭時間、地點約定見面，由李建鋒交付甲基安非他命1包（重量約1公克）予陳重光，陳重光則當場交付1,000元予李建鋒。 李建鋒販賣第二級毒品，累犯，處有期徒刑貳年。扣案如附表二編號7、8、9所示之物及未扣案犯罪所得新臺幣壹仟元均沒收，上開未扣案犯罪所得，於全部或一部不能沒收或不宜執行沒收時，追徵其價額。 3 107年5月21日某時 臺北市南港區三重路上統一超商 陳重光以門號0000000000號行動電話與李建鋒所持用上揭手機聯絡約定購買甲基安非他命，並於左揭時間、地點約定見面，由李建鋒交付甲基安非他命1包（重量約1公克）予陳重光，陳重光則當場交付1,000元予李建鋒。 李建鋒販賣第二級毒品，累犯，處有期徒刑貳年。扣案如附表二編號7、8、9所示之物及未扣案之犯罪所得新臺幣壹仟元均沒收，上開未扣案犯罪所得，於全部或一部不能沒收或不宜執行沒收時，追徵其價額。 4 107年6月30日晚上至翌日7月1日間之某時 臺北市南港區三重路上統一超商 陳重光以LINE通訊軟體與李建鋒所持用上揭手機聯絡約定購買甲基安非他命，並於左揭時間、地點約定見面，由李建鋒交付甲基安非他命1包（重量約1公克）予陳重光，惟陳重光賒欠1,000元之價金未交付予李建鋒。 李建鋒販賣第二級毒品，累犯，處有期徒刑貳年。扣案如附表二編號7、8、9所示之物均沒收。 5 107年7月3日10時許 李建鋒位於新北市○○區○○路0段000巷0弄00號0樓0室之住處 李建鋒將海洛因、甲基安非他命置於玻璃球吸食器內，以點燃吸食煙霧之方式，同時施用海洛因及甲基安非他命 李建鋒施用第一級毒品，累犯，處有期徒刑拾月。扣案如附表二編號1、2、3所示之物均沒收銷燬之；如附表二編號4至8所示之物均沒收。 

附表二【扣案物】
編號 扣案物名稱及其數量 沒收之法律依據 備             註 1 第一級毒品海洛因2包（驗餘淨重1.4072公克；含外包裝袋2只） 毒品危害防制條例第18條第1項前段 外觀為白色粉末，合計淨重1.4172公克，連同其各外包裝袋因沾附有微量第一級毒品海洛因，難以完全析離，且無析離之必要與實益，除經取樣鑑驗用罄部分無庸沒收外，不問屬於犯罪行為人與否，均整體視為毒品 2 第二級毒品甲基安非他命1包（驗餘淨重0.1277公克；含外包袋袋1只）  外觀為顆粒狀，淨重0.1327公克，連同其外包裝袋因沾附有微量第二級毒品甲基安非他命，難以完全析離，且無析離之必要與實益，除經取樣鑑驗用罄部分無庸沒收外，不問屬於犯罪行為人與否，整體視為毒品 3 含有微量第二級毒品甲基安非他命成分之殘渣袋3包（量微無法秤重；含外包裝袋3只）  外觀為殘渣，經鑑定為第二級毒品甲基安非他命，連同其各外包裝袋因沾附有微量第二級毒品甲基安非他命，難以完全析離，且無析離之必要與實益，除經取樣鑑驗用罄部分無庸沒收外，不問屬於犯罪行為人與否，整體視為毒品 4 玻璃球5個 刑法第38條第2項前段 為被告所有，供施用或預備施用海洛因及甲基安非他命之物 5 吸食器2個   6 吸管3支   7 分裝袋32個 毒品危害防制條例第19條第1項 為被告所有，同時供其販賣甲基安非他命所用及施用、預備施用海洛因、甲基安非他命之物 8 分裝棒2支   9 IPHONE6S玫瑰金手機1支（含門號0000000000號SIM卡1張）  為被告所有，供其販賣甲基安非他命所用之物 

附表三【通訊監察譯文】
編 號 日期時間 A姓名及電話號碼 聯絡 方向 Ｂ姓名及電話號碼   談   話   內   容    譯   文 卷頁 1 107/4/8下午 09：40：32 李建鋒0000000000  → 陳重光0000000000 A：喂你在哪裡 B：我在家阿，感冒在睡覺 A：那天有沒有怎樣，舒服嗎 B：恩 A：大舒服吼 B：恩好啊 A：好啊 偵24693卷第149頁 2 107/4/11下午 09：19：59 李建鋒0000000000  → 陳重光0000000000 A：喂 B：跳，你要不要來 A：要怎麼說 B：酷酷掃音譯有沒有 A：酷酷掃音譯有阿，先塞一下 B：這樣就好了 A：我馬上到 B：多久啊 偵24693卷第149頁 3 107/4/11下午 10：51：21 李建鋒0000000000  ← 陳重光0000000000 A：我在家等小隻的，你一直打 B：我在等，我也不好意思了 A：我不是故意，我也在等  B：你等小隻的，要幹嘛 A：我叫他先拿來啊，要不然我回去三重會太久阿 B：阿小隻的還沒回去 A：我跟她約好了 B：約多久了 A：我不知道他家 B：喔喔  A：好好 偵24693卷第149頁 4 107/5/12上午 12：33：32 李建鋒0000000000  → 陳重光0000000000 B：喂 A：你在哪裡 B：在汐止阿 A：在幹嘛 B：沒阿在聊天，才剛想你的說 A：我在三重路阿 B：你在三重路喔，你現在方便嗎 A：方便阿 B：好啊 要不然我過去找你壓，你在哪裡 A：我在三重路的7-11  B：7-11那邊喔，你等我一下 偵24693卷第150頁 5 107/5/16上午 12：12：04 李建鋒0000000000  ← 陳重光0000000000 A：喂 B：喂 A：怎麼打給你都沒接，在忙喔 B：在睡阿 A：在睡喔，你等下有要去南港嗎 B：我要去中南街 A：喔喔，你沒要過去南港 B：沒 A：我想要去南港 B：幹嘛 A：看你要幹嘛再來找我 B：我再打給你 偵24693卷第150頁 6 107/5/20上午 10：37：45 李建鋒0000000000  → 陳重光0000000000 A：喂 B：喂 A：我要到了，我在停紅燈 B：我在這邊等你呀 A：你說啥 B：我在7-11等你呀 偵24693卷第150頁 7 107/6/15下午 06：28：39 李建鋒0000000000  → 陳重光0000000000 B：喂 A：安納 B：你那邊有硬的嗎 A：安納啦 B：借一隻阿辣 A：安辣 B：看有方便嗎 A：沒欸安辣 B：看安辣 A：我聽不懂意思欸 偵24693卷第15至151頁 

附表四【LINE通訊軟體對話內容】 
編號 日期時間 李建鋒（暱稱：專殺流浪貓） 陳重光（暱稱：重光） 卷頁 1 107/5/22 01：23  吃不茫 偵26723卷第147頁下方  107/5/22 01：23 一天過了你才說吃不茫    107/5/22 06：42  昨天就要說了。工作沒時間。我不是要換。是跟你說一下而已。   107/5/22 06：44  我的人沒那麼垃圾就算不行也不會退貨   107/5/22 07：10 我沒動    107/5/22 07：11  你跟我說過了。你自己有吃看麥沒。我是說給你摘而已   107/5/22 07：13  下次稍微注意一下。真正沒味道   107/5/22 07：16 有用可是沒味   2 107/7/10 9：32 拜託你拿一半還我  偵24693卷第55頁下方  107/7/10 9：33 剩下當我請你    107/7/10 9：34 （語音通話無回應）   3 107/7/20 3：01 你是故意弄我的吧算了當我道霉  偵26723卷第149頁下方  107/7/20 8：43  跳ㄟ真正拍小啦。我是茫到睏去。那有可能故意弄你的。我常常要麻煩你。我要斷自己的路嗎。晚上給你錢啦。真正拍小麥黑白想。   107/7/20 9：01 恩恩    107/7/20 9：12  昨天的真正沒話說。讚   107/7/21 0：03 今天的更好不過好貴